【裁判字號】    97,訴,1932
【裁判日期】    980122
【裁判案由】    毒品危害防制條例
【裁判全文】
臺灣基隆地方法院刑事判決              97年度訴字第1932號
公  訴  人  臺灣基隆地方法院檢察署檢察官
被      告  甲○○
上列被告因毒品危害防制條例案件，經檢察官提起公訴（97年度
毒偵字第2795號），被告就被訴事實為有罪之陳述，本院合議庭
裁定由受命法官獨任進行簡式審判程序審理，判決如下：
    主  文
甲○○施用第一級毒品，累犯，處有期徒刑柒月。
    事實及理由
一、犯罪事實：
  (一)甲○○前因施用毒品案件，經法院裁定送觀察、勒戒後，認
    無繼續施用毒品之傾向，由臺灣基隆地方法院檢察署檢察官
    於90年2 月26日以89年度毒偵字第2441號、90年度毒偵字第
    85號為不起訴處分確定；又因施用毒品案件，經法院裁定送
    觀察、勒戒後，認有繼續施用毒品之傾向，由法院裁定令入
    戒治處所施以強制戒治，所涉犯刑案部分，另由臺灣基隆地
    方法院檢察署檢察官提起公訴，經法院於90年12月28日以90
    年度訴字第718 號刑事判決，分別判處罪刑，並定其應執行
    刑為有期徒刑10月確定（下稱甲罪），再因施用毒品案件，
    經臺灣基隆地方法院檢察署檢察官提起公訴，經法院於91年
    11月29日以91年度訴字第353 號刑事判決判處有期徒刑10月
    確定（下稱乙罪），復因施用毒品案件，經臺灣基隆地方法
    院檢察署檢察官提起公訴，經法院於91年11月29日以91年度
    易字第315號刑事判決判處有期徒刑3月確定（下稱丙罪），
    另因搶奪案件，經臺灣基隆地方法院檢察署檢察官提起公訴
    ，經法院於92年3 月31日以92年度訴字第39號刑事判決判處
    有期徒刑10月確定（下稱丁罪），甲○○所犯上開乙、丙、
    丁罪三罪，經裁定定其應執行刑為有期徒刑1年8月，復與所
    犯甲罪接續執行，於93年11月18日假釋出獄，惟於假釋期間
    內，又因施用毒品案件，經法院以94年度訴字第233 號判處
    有期徒刑1 年，再經臺灣高等法院以94年度上訴字第1703號
    撤銷改判有期徒刑1年2月確定，復經法院以96年度聲減字第
    1341號裁定減刑後應執行有期徒刑7 月確定，與前開案件經
    撤銷假釋之殘刑接續執行，而於96年7月16日執行完畢。
  (二)詎其仍未戒除毒癮，復基於施用第一級毒品之犯意，於97年
    10月25日17時許，在其基隆市○○區○○街400 巷34號住處
    ，以點燃摻入海洛因之香菸後吸食之方式，施用第一級毒品
    海洛因1 次。嗣於97年10月27日22時20分許，為警在基隆市
    中山區○○路336 號經國學院對面停車場內查獲，並扣得朱
    宏亮所有之海洛因1小包及注射針筒2支，並採尿送驗結果，
    呈嗎啡陽性反應。
二、本件被告甲○○所犯者非為死刑、無期徒刑、最輕本刑為3
    年以上有期徒刑之罪或高等法院管轄第一審案件，其於準備
    程序進行中，先就被訴事實為有罪之陳述，經告知其簡式審
    判程序之要旨，並聽取公訴人、被告之意見後，本院業已依
    刑事訴訟法第273條之1第1 項之規定，裁定由受命法官獨任
    以簡式審判程序進行本案之審理。
三、認定事實所依據之證據及理由：
  (一)被告自白：被告於本院審理中自白其於前述時、地施用第一
    級毒品海洛因之犯行事實，其任意自白核與下列事證相符，
    應堪可採為證據。
  (二)尿液檢驗結果：台灣尖端先進生技醫藥股份有限公司濫用藥
    物檢驗報告1 紙，足證被告經警查獲後採集之尿液經檢驗結
    果，呈施用第一級毒品海洛因代謝後之嗎啡陽性反應。
  (三)臺灣高等法院被告前案紀錄表在卷可按，足證被告確有如事
    實欄所載之觀察勒戒、徒刑執行等情形。
二、論罪及科刑之理由：
  (一)查海洛因係毒品危害防制條例所列管之第一級毒品，此為該
    條例第2條第2項第1 款所明定。核被告甲○○所為，係犯毒
    品危害防制條例第10條第1 項之施用第一級毒品罪，其持有
    第一級毒品之低度行為，應為施用第一級毒品之高度行為所
    吸收，不另論罪。
  (二)又被告前曾受事實欄所載有期徒刑之執行，有臺灣高等法院
    被告前案紀錄表在卷可稽，其於有期徒刑之執行完畢後，5
    年內故意再犯有期徒刑以上之罪，為累犯，應加重其刑。
  (三)本院審酌被告犯罪之動機，曾有施用毒品前科，仍不知戒除
    ，再度施用毒品，惟犯罪後坦承犯行，且所犯之施用毒品犯
    行乃戕害自己身心健康，尚未危及他人等一切情狀，量處如
    主文所示之刑。
  (四)另扣案之海洛因1小包及注射針筒2支，非被告所有供本件犯
    罪所用之物，不另為沒收之宣告。
據上論斷，應依刑事訴訟法第273條之1、第299條第1項前段，毒
品危害防制條例第23條第2項、第10條第1 項，刑法第11條前段、
第47條第1項，判決如主文。
本案經檢察官乙○○到庭執行職務。
中    華    民    國    98    年    1     月    22    日
                  刑事第四庭法    官  齊潔
以上正本證明與原本無異。
如不服本判決應於收受送達後10日內向本院提出上訴書狀，並應
敘述具體理由；其未敘述上訴理由者，應於上訴期間屆滿後20日
內向本院補提理由書（均須按他造當事人之人數附繕本）「切勿
逕送上級法院」。
中    華    民    國    98    年    1     月    22    日
                            書 記 官  王月娥
附錄論罪法條
毒品危害防制條例第10條第1項
施用第一級毒品者，處6月以上5年以下有期徒刑。


司法院資訊處製作；財團法人民間司法改革基金會備份。
